臺灣桃園地方法院刑事判決
                                    111年度審訴字第633號
公  訴  人  臺灣桃園地方檢察署檢察官
被      告  顏靖軒


上列被告因違反毒品危害防制條例案件，經檢察官提起公訴（11
1 年度毒偵字第1268號、第1374號），被告於本院準備程序進行
中，就被訴事實為有罪之陳述，經本院告知簡式審判程序意旨，
並聽取當事人意見後，本院合議庭裁定由受命法官獨任依簡式審
判程序審理，判決如下：
    主  文
顏靖軒施用第一級毒品，累犯，處有期徒刑柒月；又施用第一級
毒品，累犯，處有期徒刑柒月。應執行有期徒刑拾壹月。
扣案如附表所示之物，沒收銷燬之。
    事實及理由
一、犯罪事實：
    本案犯罪事實引用檢察官起訴書之記載（如附件）。
二、證據名稱：
  ㈠被告顏靖軒於警詢、偵訊及本院審理時之自白。
  ㈡桃園市政府警察局被採尿人尿液暨毒品真實姓名與編號對照
    表、臺灣檢驗科技股份有限公司濫用藥物實驗室－臺北濫用
    藥物檢驗報告、臺灣尖端先進生技醫藥股份有限公司毒品原
    物鑑定實驗室毒品證物鑑定分析報告、桃園市政府警察局桃
    園分局真實姓名與尿液、毒品編號對照表。
  ㈢扣案如附表所示之物。
  ㈣臺灣高等法院被告前案紀錄表。
三、論罪科刑：
  ㈠核被告如附件起訴書犯罪事實欄二、㈠㈡所為，均係犯毒品危
    害防制條例第10條第1 項之施用第一級毒品罪，及同條例第
    10條第2 項之施用第二級毒品罪。其因施用而持有第一級毒
    品海洛因、第二級毒品甲基安非他命之低度行為，應分別為
    施用之高度行為所吸收，均不另論罪。
  ㈡被告如附件起訴書犯罪事實欄二、㈠㈡所為，各係一行為觸犯
    二罪名，為想像競合犯，應依刑法第55條規定，各從一重之
    施用第一級毒品罪處斷。
  ㈢依照司法院釋字第775 號解釋意旨及刑事訴訟法第161 條第1
     項規定可知，檢察官就前階段被告構成「累犯事實」負擔
    主張及舉證責任，並就後階段被告依累犯規定「加重其刑事
    項」負擔主張及說明責任（最高法院110 年度台上大字第56
    60號裁定意旨參照）。本件檢察官就被告有犯罪事實欄所載
    之累犯事實，業已提出被告之前案紀錄表在案（參起訴書之
    記載及111 年度毒偵字第1268號卷第109 至141 頁、111 年
    度毒偵字第1374號卷第117 至149 頁），且為被告所坦白承
    認（參本院審訴字卷民國111 年8 月11日簡式審判筆錄第3
    至4 頁），應認足以證明被告累犯之事實。又檢察官於審理
    時主張被告一再犯本罪，請本院依累犯之規定加重其刑。而
    被告前因施用毒品案件，經本院以109 年度審訴字第996 號
    判處有期徒刑6 月確定，已於109 年12月31日易科罰金執行
    完畢等情，有臺灣高等法院被告前案紀錄表在卷可參（見本
    院審訴字卷第15至33頁) 。本院審酌其受有期徒刑執行完畢
    後，5 年以內故意再犯本案有期徒刑以上之罪，為累犯。且
    係一再犯同罪質之罪，足見其惡性及對刑罰反應力薄弱，應
    依刑法第47條第1 項規定，加重其最低本刑（司法院大法官
    會議釋字第775 號解釋意旨參照）。
  ㈣被告所犯上開2 罪間，犯意各別，行為互殊，應予分論併罰
    。
  ㈤爰審酌被告前已因施用毒品案件經戒癮處分，本應徹底戒絕
    毒癮，詎其竟未能自新，仍一再施用足以導致人體機能發生
    依賴性、成癮性及抗藥性等障礙之毒品，戕害自身健康，漠
    視法令禁制，實屬不該。惟念及其犯罪後坦承犯行，態度尚
    可，兼衡其犯罪之動機、目的、手段、素行等一切情狀，分
    別量處如主文所示之刑，並定其應執行之刑。
四、沒收部分：
　　扣案如附表所示之毒品，係供被告本案施用所查獲，不問屬
    於被告與否，應依毒品危害防制條例第18條第1 項前段規定
    ，宣告沒收銷燬之。另包裝前揭毒品之包裝袋，因與其內之
    毒品，難以析離，且無析離之實益與必要，應一併沒收銷燬
    之；至毒品送鑑耗損之部分，既已滅失，自無庸宣告沒收銷
    燬，併此敘明。
五、應適用之法條：
　　刑事訴訟法第273 條之1 第1 項、第299 條第1 項前段、第
    310 條之2 、第454 條第2 項，毒品危害防制條例第10條第
    1 項、第2 項、第18條第1 項前段，刑法第11條、第55條、
    第47條第1 項、第51條第5 款。
六、如不服本判決應於收受判決後20日內向本院提出上訴書狀，
    並應敘述具體理由。其未敘述上訴理由者，應於上訴期間屆
    滿後20日內向本院補提理由書（均須按他造當事人之人數附
    繕本）「切勿逕送上級法院」。
本案經檢察官劉仲慧到庭執行職務。
中　　華　　民　　國　　111 　年　　9 　　月　　7 　　日
                    刑事審查庭    法　官　呂曾達
以上正本證明與原本無異。
如不服本判決應於收受判決後20日內向本院提出上訴書狀，並應
敘述具體理由。其未敘述上訴理由者，應於上訴期間屆滿後20日
內向本院補提理由書(均須按他造當事人之人數附繕本)「切勿逕
送上級法院」。 
    　　　　　　　　　　　　　　　書記官　楊淨雲
中　　華　　民　　國　　111 　年　　9 　　月　　8 　　日
附錄本案論罪科刑依據之法條：
毒品危害防制條例第10條
施用第一級毒品者，處6 月以上5 年以下有期徒刑。
施用第二級毒品者，處3 年以下有期徒刑。
附表：
應沒收銷燬之物：   編號        扣押物品           備            註  一 第一級毒品海洛因1 包（含包裝袋1 只） ㈠、棕色粉末1 包，鑑定結果為第一級毒品海洛因，淨重0.044 公克（取樣0.006 公克鑑定用罄，驗餘淨重0.038 公克）。 ㈡、有臺灣尖端先進生技醫藥股份有限公司毒品原物鑑定實驗室毒品證物鑑定分析報告在卷可稽（見111 年度毒偵字第1268號卷，第173 頁）。 
附件：
臺灣桃園地方檢察署檢察官起訴書
                                   111年度毒偵字第1268號
                                   111年度毒偵字第1374號
　　被　　　告　顏靖軒　男　47歲（民國00年00月00日生）
　　　　　　　　　　　　住○○市○○區○○○○街00巷00○  0號
　　　　　　　　　　　　國民身分證統一編號：Z000000000號
上列被告因違反毒品危害防制條例案件，業經偵查終結，認應提
起公訴，茲敘述犯罪事實及證據並所犯法條如下：
        犯罪事實
一、顏靖軒前因施用毒品案件，經送觀察、勒戒後，認無繼續施
    用毒品之傾向，於民國110年11月29日執行完畢釋放出所，由
    本署檢察官以109年度毒偵字第7474號、110年度毒偵字第44
    40號、110年度撤緩毒偵字第50號、51號為不起訴處分確定
    。復因毒品案件，經臺灣桃園地方法院以109年度審訴字第9
    96號判決判處有期徒刑6月確定，於109年12月31日易科罰金
    執行完畢。
二、詎仍不知悔改，於上開觀察、勒戒執行完畢釋放後3年內，又基
    於施用第一級、第二級毒品之犯意，分別於㈠111年1月27日
    中午12時許，在桃園市○○區○○路0000號路邊，以將海洛因、
    甲基安非他命摻入香菸內抽煙之方式，同時施用第一級毒品
    海洛因、第二級毒品甲基安非他命1次。嗣於111年1月28日
    下午2時30分許，在桃園市○○區○○路0段000號前為警盤查查
    獲，並扣得第一級毒品海洛因1包（總毛重0.24公克、總淨
    重0.044公克、驗餘總毛重0.234公克）。㈡111年2月11日中
    午12時許，在桃園市○○區○○路0000號之衛生福利部桃園療養
    院停車場內，以將海洛因、甲基安非他命摻入香菸內抽煙之
    方式，同時施用第一級毒品海洛因、第二級毒品甲基安非他
    命1次。嗣於111年2月11日晚間6時許，在桃園市○○區○○路00
    00巷00號，因另案為警持搜索票執行搜索，並經警徵得其同
    意採集其尿液送驗而查獲。
三、案經桃園市政府警察局刑事警察大隊及桃園分局報告偵辦。
          證據並所犯法條
一、證據清單暨待證事實：
編號 證據名稱 待證事實 一 被告顏靖軒於警詢及偵訊中之自白        被告坦承於上開時、地，以上開方式，施用第一、二級毒品及持有上開扣案物等情。   二 ㈠自願受搜索同意書 ㈡桃園市政府警察局保安警察大隊搜索扣押筆錄  證明被告於犯罪事實二㈠為警查獲時，持有上開扣案物之事實。 三 桃園市政府警察局被採尿人尿液暨毒品真實姓名與編號對照表1紙 被告於111年1月28日下午3時許為警採集尿液，尿液檢體編號111偵-0095號、毒品編號D111偵-0095號。 四 台灣檢驗科技股份有限公司濫用藥物檢驗報告（尿液檢體編號111偵-0095號）1紙  證明被告於111年1月28日下午3時許，為警採集尿液送驗結果呈甲基安非他命、可待因陽性反應之事實。  五 台灣尖端先進生技醫藥股份有限公司毒品證物鑑定分析報告（毒品編號D111偵-0095號）1紙  證明被告於犯罪事實二㈠為警查獲時持有之扣案物1包經送驗結果，檢出含海洛因成分之事實。 六 桃園市政府警察局桃園分局真實姓名與尿液毒品編號對照表1紙 被告於111年2月11日晚間7時20分許為警採集尿液，尿液檢體編號D-0000000號。 七 台灣檢驗科技股份有限公司濫用藥物檢驗報告（尿液檢體編號D-0000000號）1紙  證明被告於111年2月11日晚間7時20分許，為警採集尿液送驗結果呈甲基安非他命、可待因、嗎啡陽性反應之事實。  
二、核被告所為，係犯毒品危害防制條例第10條第1項之施用第一
    級毒品及同條第2項之施用第二級毒品等罪嫌。其持有毒品
    之低度行為，為施用毒品之高度行為所吸收，不另論罪。而被告所
    犯上開2罪間，犯意各別，行為互殊，請分論併罰。又被告前
    有如犯罪事實欄所載論罪科刑及執行情形，有本署刑案資料
    查註紀錄表附卷可稽，其於有期徒刑執行完畢後，5年以內
    故意再犯本件有期徒刑以上之罪，為累犯，請並斟酌依刑法
    第47條第1項之規定及司法院大法官釋字第775號解釋意旨加
    重其刑。至扣案之第一級毒品海洛因1包，請依同條例第18
    條第1項前段規定宣告沒收並諭知銷燬。
三、依毒品危害防制條例第23條第2項、刑事訴訟法第251條第1
    項提起公訴。
　　此　致
臺灣桃園地方法院
中　　華　　民　　國　 111　　年　　5 　　月　　3 　　日
　　　　　　　　　　　　　　　檢  察  官  陳建宇
本件證明與原本無異
中　　華　　民　　國　 111　　年　　5 　　月　　11　　日
                              書  記  官  林潔怡
所犯法條：
毒品危害防制條例第10條
施用第一級毒品者，處 6 月以上 5 年以下有期徒刑。
施用第二級毒品者，處 3 年以下有期徒刑。